臺灣臺中地方法院刑事判決　　　　　　　96年度訴字第3874號
公　訴　人　臺灣臺中地方法院檢察署檢察官
被　　　告　甲○○
上列被告因違反毒品危害防制條例案件，經檢察官提起公訴（96
年度毒偵字第5291號），被告於準備程序中就被訴事實為有罪之
陳述，受命法官於聽取當事人之意見後，由本院合議庭裁定由受
命法官獨任以簡式審判程序判決如下：
    主    文
甲○○施用第一級毒品，累犯，處有期徒刑拾月；又施用第二級
毒品，累犯，處有期徒刑伍月。應執行有期徒刑壹年貳月。
    犯罪事實
一、甲○○曾因施用第一、二級毒品及贓物、傷害案件，經臺灣
    高等法院臺中分院合併定應執行有期徒刑一年四月確定，甫
    於民國九十六年七月四日假釋期滿未經撤銷假釋以已執行論
    。甲○○另因施用毒品案件，經依本院裁定送觀察、勒戒後
    ，認有繼續施用毒品傾向，乃令入戒治處所施以強制戒治，
    甫於九十五年十一月二十日強制戒治執行完畢釋放。詎甲○
    ○仍不知悔改及戒絕毒癮，於前開強制戒治執行完畢釋放後
    五年內，復基於施用第一級毒品之犯意，於九十六年八月十
    五日下午三時，在其位於臺中縣清水鎮○○里鎮○路十八號
    住處內，以將海洛因摻入香菸內抽吸之方式，施用第一級毒
    品海洛因一次。另基於施用第二級毒品甲基安非他命之犯意
    ，於九十六年八月十五日，在前開住處，以將甲基安非他命
    置於玻璃吸食器內，以火燒烤，使之產生煙霧，再以口鼻吸
    入之方式，施用第二級毒品甲基安非他命一次。
二、案經臺中縣警察局清水分局報告臺灣臺中地方法院檢察署檢
    察官偵查起訴。
    理    由
一、按現行刑事訴訟法為保障被告之反對詰問權，排除具有虛偽
    危險性之傳聞證據，以求實體真實之發見，於該法第一百五
    十九條第一項明定被告以外之人於審判外之言詞或書面陳述
    ，除法律有規定者外，不得作為證據。又被告以外之人於審
    判外之陳述，雖不符前四條之規定（即刑事訴訟法第一百五
    十九條之一至同條之四），而經當事人於審判程序同意作為
    證據，法院審酌該言詞陳述或書面陳述作成時之情況，認為
    適當者，亦得為證據；當事人、代理人或辯護人於法院調查
    證據時，知有第一百五十九條第一項不得為證據之情形，而
    未於言詞辯論終結前聲明異議者，視為有前項之同意，刑事
    訴訟法第一百五十九條之五定有明文。本件檢察官、被告甲
    ○○並未就卷內證據資料之證據能力有所爭執，且迄於言詞
    辯論終結前，均未主張有刑事訴訟法第一百五十九條第一項
    不得為證據之情形，是應認已同意卷內證據均得作為證據，
    且經本院審酌後，認無不適當之情形，應認本案調查之卷內
    證據均有證據能力，合先敘明。
二、上揭犯罪事實，業據被告甲○○於本院審理時坦承不諱，又
    被告為警查獲時所採集尿液送驗，結果呈嗎啡、可待因、甲
    基安非他命及安非他命陽性反應，亦有中山醫學大學附設醫
    院檢驗科藥物檢測中心出具之尿液檢驗報告一份在卷足憑，
    足見被告此部分自白與事實相符，自堪採信。又被告前因施
    用毒品案件，經依本院裁定送觀察、勒戒後，認有繼續施用
    毒品傾向，乃令入戒治處所施以強制戒治，甫於九十五年十
    一月二十日強制戒治執行完畢釋放，亦有臺灣臺中地方法院
    檢察署刑案資料查註紀錄表、臺灣高等法院被告前案紀錄表
    各一份在卷可參。綜上所述，本件事證已臻明確，被告上開
    施用第一、二級毒品犯行，堪以認定。
三、核被告所為，係犯毒品危害防制條例第十條第一項施用第一
    級毒品罪及同條第二項施用第二級毒品罪。被告所持有之毒
    品海洛因、甲基安非他命，均係供其自己施用，故其持有之
    低度行為均應為施用之高度行為所吸收，均不另論罪。又被
    告有如事實欄所載之前科，有臺灣臺中地方法院檢察署刑案
    資料查註紀錄表、臺灣高等法院被告前案紀錄表各一紙在卷
    可按，其受有期徒刑之執行完畢後五年以內故意再犯本案二
    件有期徒刑以上之罪，均為累犯，均應依刑法第四十七條第
    一項之規定加重其刑。爰審酌被告一再施用毒品，經觀察、
    勒戒及強制戒治執行完畢後，仍不知戒惕，再次施用第一、
    二級毒品，無視於毒品對於自身健康之戕害及國家對於杜絕
    毒品犯罪之禁令，不知戒除惡習，惡性非輕，及被告於本院
    審理期間坦承施用毒品犯行，態度良好，又其施用毒品並無
    危害他人，其犯罪心態與一般刑事犯罪之本質並不相同，容
    應以「病人」之角度為考量，並側重適當之醫學治療及心理
    矯治為宜等一切情狀，分別量處如主文所示之刑，並定其應
    執行之刑，以資懲儆。
據上論斷，應依刑事訴訟法第二百七十三條之一第一項、第二百
九十九條第一項前段，毒品危害防制條例第十條第一項、第二項
，刑法第十一條前段、第四十七條第一項、第五十一條第五款，
判決如主文。
中　　華　　民　　國　　96　　年　　11　　月　　19　　日
                  刑事第十庭    法  官  黃炫中
上正本證明與原本無異。
如不服本判決，應於送達後十日內向本院提出上訴狀（須附繕
本），上訴於台灣高等法院台中分院。
                                書記官  黃珮華
中　　華　　民　　國　　96　　年　　11　　月　　19　　日
附錄論罪科刑法條
毒品危害防制條例第十條第一項：
施用第一級毒品者，處六月以上五年以下有期徒刑
